# 商业承兑汇票未到期背书转让

提问人：18855190680 时间：2020-07-31 13:33:22
陈老师，您好。问个问题：商业承兑汇票未到期背书转让需要进行账务处理吗？如果需要的话，分录是否为：借：
应付账款等贷：应收票据-商承

回答人：chenyiwei
商业承兑汇票的背书转让，应谨慎判断是否满足终止确认条件，即其所有权上的主要风险和报酬是否实质上已经转移。
如果满足终止确认条件的，会计处理如你所述。
如果不满足终止确认条件的，则会计处理为：借：应付账款等，贷：其他流动负债。